臺灣高等法院臺南分院刑事判決　　　　　 九十三年度上易字第五五三號　　 孝股
　　上　訴　人　臺灣臺南地方法院檢察署檢察官
　　被　　　告　甲○○
右上訴人因被告偽造文書案件，不服臺灣臺南地方法院九十三年度易字第六八號中華
民國九十三年七月三十日第一審判決（起訴案號：臺灣臺南地方法院檢察署九十二年
度偵字第八六一二號），提起上訴，本院判決如左：
    主  文
上訴駁回。
    理  由
一、公訴意旨略以：被告甲○○與同案被告李木年（經原審判處有期徒刑四月，得易
    科罰金確定）二人共同基於行使偽造車牌之犯意聯絡，於九十二年一月間某日，
    由被告甲○○在同案被告李木年位於臺南縣麻豆鎮安業二五九號住處，將伊偽造
    之「ＳＳ—三一二」號營業大客車車牌二面，以二萬元之代價售予李木年，旋即
    由李木年將上開偽造車牌懸掛於報廢之ＶＪ—０四五號大客車上使用，因認被告
    甲○○涉有刑法第二百十六條之行使第二百十二條之偽造特許證罪嫌云云。
二、按犯罪事實應依證據認定之，無證據不得認定犯罪事實；又不能證明被告犯罪或
    其行為不罰者，應諭知無罪之判決，刑事訴訟法第一百五十四條第二項、第三百
    零一條第一項定有明文；另被告或共犯之自白，不得作為有罪判決之唯一證據，
    仍應調查其他必要之證據，以察其是否與事實相符，同法第一百五十六條第二項
    亦有明定。
三、查公訴意旨認被告甲○○涉有行使偽造「ＳＳ—三一二」號車牌之犯行，無非以
    共同被告李木年之指述、扣案車牌二面以及運圓公司出具之鑑定報告為主要之論
    據。檢察官上訴意旨則以：共同被告李木年於原審審理時以証人身份具結稱【扣
    案之偽造車牌乃被告所出售】等語，核與共同被告李木年於警、偵訊之供述相符
    ，足認共同被告之上開証詞並無瑕疪可指。又共同被告李木年與被告甲○○間並
    無仇怨，自無誣陷之理；原審竟以被告與共同被告李木年進行交易之時，僅渠等
    二人在場，而認關於共同被告李木年之上開供述，並無其他証據足資佐証，而為
    被告甲○○無罪之諭知，顯違反一般社會生活經驗法則等語。訊據被告甲○○堅
    決否認有何行使偽造車牌犯行，辯稱：伊僅曾於六、七年前，出售一部業已繳銷
    牌照之營業大客車予共同被告李木年，但並未出售「ＳＳ—三一二」號車牌予共
    同被告李木年等語。
四、經查：
    (一)共同被告李木年於原審審理時，固依刑事訴訟法第二百八十七條之二之規定，
      以證人身分具結為證，是其具結後所為之證詞當然具有證據能力，無庸置疑；
      惟共同被告李木年與被告甲○○二人就被訴行使偽造車牌之犯行，具有共犯關
      係，則共同被告李木年基於證人身分所為證詞之證明力如何，揆諸刑事訴訟法
      第一百五十六條第二項之規定，仍須有其他補強証據以資佐証；尚難以共同被
      告李木年之証述，即據為被告不利之認定，合先敘明。
    (二)查共同被告李木年於警、偵訊雖供述【系爭偽造車牌係被告甲○○所出售】云
      云，而於原審審理時亦結證稱：扣案之「ＳＳ—三一二」號偽造車牌乃被告甲
      ○○所出售等語；且扣案之車牌二面經鑑定確屬偽造車牌無誤，此亦有運圓工
      業有限公司鑑定報告在卷可稽。然系爭偽造之車牌係為警在共同被告李木年所
      有之ＶＪ—０四五號報廢大客車上查得。查獲當時，被告甲○○並不在場，共
      同被告李木年復證稱甲○○交付車牌當時，僅其二人在場，別無其他證據可供
      調查，則系爭偽造車牌是否確係被告所出售，已難僅憑共同被告李木年上開証
      述，即據為被告不利之認定，仍須調查其他補強証據以之証明。
    (三)然本件除共同被告李木年所為不利於被告甲○○之供述外，尚無其他証據以資
      証明系爭偽造之車牌確係被告所出售；而運圓工業有限公司上開鑑定結果，亦
      僅得証明系爭車牌確屬偽造，但【究何人所偽造】，或被告【究有否出售該車
      牌與共同被告李木年】，即難以該鑑定結果而予証明。另檢察官就此部分，亦
      未提出其他補強証據以資佐証共同被告李木年前開証詞之真實性，揆之前開規
      定，自難以共同被告李木年不利被告甲○○之証詞，及系爭車牌鑑定結果係屬
      偽造，而據為被告有罪之認定。
    (四)綜上所述，本件共同被告李木年之證詞缺乏補強證據可資佐證，此外復查無其
      他積極證據足認被告甲○○有何公訴意旨所指行使偽造車牌犯行，應認被告甲
      ○○犯罪不能證明。
五、原審以不能証明被告犯罪，而為被告無罪判決之諭知。本院經核原判決認事用法
    ，並無不合。檢察官上訴意旨猶執前詞，指摘原判決不當，為無理由，應予駁回
    。
據上論斷，應依刑事訴訟法第三百六十八條，判決如主文。
本案經檢察官許仲瑩到庭執行職務。
中      華      民      國    九十三    年     十二     月    二十九    日
                                     臺灣高等法院臺南分院刑事第四庭
                                             審判長法官  鄭  文  肅
                                                   法官  蔡  美  美
                                                   法官  陳  珍  如
右正本證明與原本無異。
不得上訴。
                                              法院書記官  周  美  莉
中      華      民      國    九十三    年     十二     月    二十九    日
